

ENDANG ZULFIKAR, S.Kom



TENTANG SAYA

Saya lulusan Sistem Informasi dari Universitas Nusa Mandiri, saya merupakan pribadi yang memiliki rasa bertanggung jawab, memiliki motivasi diri dan mudah beradaptasi. Mampu mengerjakan pekerjaan yang dilakukan secara individu maupun tim dengan didukung sebuah rasa inisiatif. Dengan pengalaman bekerja yang Saya miliki, Saya yakin dapat bekerja secara profesional dan dapat memberikan kontribusi dengan baik kepada Perusahaan.

> Jakarta, 10 Mei 1995 | Islam | Laki-laki Belum Menikah | Indonesia

0857 7463 7569



endankworkingclass@gmail.com



endangskins



@endangzulfikar



endang zulfikar



https://portfolio-endangzulfikar.github.io



Jl. Tanah Tinggi Sawah No.95D, Rt-004/Rw-012, Kel.Tanah Tinggi, Kec.Johar Baru, **Jakarta Pusat**

PENDIDIKAN

UNIVERSITAS NUSA MANDIRI JAKARTA STRATA I - SISTEM INFORMASI

IPK: 3.24 / 2021-2022

UNIVERSITAS BINA SARANA INFORMATIKA DIPLOMA III - SISTEM INFORMASI

IPK: 3.07 / 2016-2019

KEAHLIAN PROFESIONAL

- MICROSOFT WORD
- MICROSOFT EXCEL
- ADOBE PHOTOSHOP
 COREL DRAW
- **IAVASCRIPT**
- HTML

MySQL

CSS

KEAHLIAN INDIVIDUAL

• KERJA TIM • ORGANISASI • KOMUNIKASI

PENGALAMAN ORGANISASI

KARANG TARUNA TANAH TINGGI **AGUSTUS 2013 - SEPTEMBER 2015**

PENGALAMAN KERJA

PT. BANK DANAMON INDONESIA, Tbk **MEI 2020 - AGUSTUS 2021** (STAFF GENERAL ADMINISTRATION LOAN OPERATION)

- Mengelola Aset Divisi Dalam Sistem FAS (Fixed Asset System).
- Mendukung Operasional Divisi.
- Melakukan Request Dokumen dan Filling Dokumen ke Vendor.
- Melakukan Request ATK ke Tim Procurement.
- Melakukan Perubahan **Tenor Pinjaman** Nasabah ke Tim Parameter.
- Melakukan Perubahan Unit Kerja User ke Tim User Admin.
- Melakukan Follow Up ke Tim IT Support **Untuk Operasional Divisi.**

PT. MITRA KOMUNIKASI NUSANTARA **AGUSTUS 2013 - JULI 2014** (STAFF ADMINISTRASI)

- Melakukan Filling Dokumen.
- Membuat Laporan dari Hasil Unit Smartphone yang di Produksi.
- Melakukan Input Data Produk Smartphone ke Sistem.
- Membuat Surat Jalan Untuk Operasional Driver.

HOBI



MEMBACA BUKU



BERMAIN MUSIK